【裁判字號】    97,消債更,385
【裁判日期】    971126
【裁判案由】    更生事件
【裁判全文】
臺灣屏東地方法院民事裁定           97年度消債更字第385號
聲  請  人
即 債 務人  甲○○
代  理  人  曾慶雲律師
上列當事人聲請消費者債務清理事件，本院裁定如下：
    主  文
債務人甲○○自中華民國九十七年十二月二十六日十二時起開始
更生程序。
命司法事務官進行本件更生程序。
    理  由
一、按債務人不能清償債務或有不能清償之虞；且無擔保或無優
    先權之債務總額未逾新台幣1200萬元者，於法院裁定開始清
    算程序或宣告破產前，得向法院聲請更生；又法院開始更生
    程序之裁定，應載明其年、月、日、時，並即時發生效力，
    消費者債務清理條例第3 條、第42條第1 項、第45條第1 項
    分別定有明文。次按法院裁定開始更生或清算程序後，得命
    司法事務官進行更生或清算程序，必要時得選任律師、會計
    師或其他適當之自然人或法人一人為監督人或管理人，同條
    例第16條第1 項亦有明文。
二、債務人聲請意旨略以：債務人就新台幣（下同）1,602,599
    元債務有不能清償之情事，曾於民國95年間以書面向最大債
    權金融機構台新銀行請求依「中華民國銀行公會會員辦理消
    費金融案件無擔保債務協商機制」共同協商債務清償方案，
    嗣協商成立，約定自95年7 月起分120 期攤還，每月應繳金
    額為13,355元，雖因協商金額過高，債務人仍勉力清償；惟
    因債務人收入不足，故以債務人現職月薪約17,280元，扣除
    協商金額後，債務人之薪資僅有餘款3,925 元可資運用，實
    已不足以維持基本生活，並於95年9 月毀諾，顯係因不可歸
    責於己之事由，致難以履行已成立之協商內容，又其無擔保
    或無優先權之債務總額未逾1,200 萬元，復未經法院裁定開
    始清算程序或宣告破產，爰向本院聲請更生等語。
三、經查債務人所主張之上開事實，業據其提出債權人清冊、協
    商成立協議書、財政部台灣省南區國稅局95、96年度綜合所
    得稅各類所得資料清單暨財產歸屬資料清單及戶籍謄本等件
    為證，堪信屬實。次查，債務人於95年所得額為192,000 元
    ，96年無所得資料，而其主張目前工作每月收入約為17,280
    元之事實，已據提出其提出在職證明書為證；而其名下復無
    土地、房屋可資為清償之憑藉，另債務人名下雖有汽車1 部
    ，惟該汽車廠牌為福特六和牌，且係1996年份出廠，此有稅
    務電子閘門財產所得調件明細表在卷可稽，該汽車自出廠迄
    今已逾10年，衡情，經折舊結果，所剩價值應為無幾。則以
    債務人現職月薪17,280元左右之收入，扣除每月依協商債務
    清償方案之金額13,355元後，僅餘3,925 元，依一般生活經
    驗法則，顯不足以維持聲請人之基本生活，實難期待其履行
    協商條件，是聲請人主張其履行上開分期還款協議顯有重大
    困難，且係不可歸責聲請人等語，應屬可採。此外，本件又
    查無債務人有消費者債務清理條例第6 條第3 項、第8 條或
    第46條各款所定駁回更生聲請之事由存在，則債務人聲請更
    生，應屬有據，爰裁定如主文第1 項所示，並命司法事務官
    進行本件更生程序。
中    華    民    國    97    年    11    月    26    日
                        民事庭法官  李  麗  芳
正本係照原本作成。
本裁定不得抗告。
本件裁定公告日期為民國97年11月26日
中    華    民    國    97    年    11    月    26    日
                        法院書記官  滕  一  珍


司法院資訊處製作；財團法人民間司法改革基金會備份。
